臺灣臺中地方法院刑事判決　　　　　　　　　　　　　九十一年度訴字第七六三號
　　公　訴　人　臺灣台中地方法院檢察署檢察官
　　被　　　告　甲○○
　　選任辯護人　宋永祥律師
　　　　　　　　陳芝荃律師
右列被告因毒品危害防制條例案件，經檢察官提起公訴（九十一年度偵字第二一九七
號），本院判決如左：
    主  文
甲○○無罪。
    理  由
一、公訴意旨如後附起訴書所載。
二、按犯罪事實應依證據認定之，無證據不得推定其犯罪事實；又被告之自白，非出
    於強暴、脅迫、利誘、詐欺、違法羈押或其他不正之方法，且與事實相符者，得
    為證據；另不能證明被告犯罪者，應諭知無罪之判決。刑事訴訟法第一百五十四
    條、第一百五十六條第一項、第三百零一條第一項分別定有明文。
三、本件公訴人認被告涉嫌販賣第二級毒品安非他命，無非係以被告於民國九十一年
    一月二十四日被查獲時在調查員訊問中及翌日檢察官初訊時自白不諱，並當場扣
    得安非他命二包（驗後淨重計一五六○‧二二公克）為其依據。然訊之被告甲○
    ○，固坦承持該些安非他命被警查獲之事實，惟堅詞否認該些安非他命係要賣給
    他人，辯稱：伊在大陸工作期間染上施用安非他命之惡習，伊於九十年十一月十
    一日回台灣後，預計待半年，故於九十年十一月底，在台北市○○○路與吉林路
    口，以新台幣（下同）三十萬元，向一綽號「老爹」之人，購買了一千八百公克
    安非他命準備供己施用，伊買了安非他命後，先藏放在伊舅舅台北家中，嗣因不
    方便在該處施用，乃借放在伊友人乙○○與女友在台北縣新莊市之租住處，並在
    該處施用幾次，因乙○○之女友發現後甚為生氣，叫乙○○通知伊拿走，伊又將
    該些安非他命持放在伊舅舅家之鞋櫃內，後來因伊舅舅要出國，伊才於九十一年
    一月二十四日上台北準備將該些安非他命帶回台中，於北上途中，伊還曾打電話
    與伊舅舅聯絡，詎伊當天取了該些安非他命回台中途中即遭查獲，伊在調查站及
    檢察官初訊時因已三天未睡，甚為疲累，為獲交保即順著訊問者之意答話等語。
四、經查，(一)被告在調查員詢問中雖自白稱：「至九十一年一月二十三日，老爹以電
    話通知我於一月二十四日前往台北拿取安非他命交予台中綽號武雄之買主，我於
    一月二十四日下午四時許，即前往錦州公園向老爹拿取兩包安非他命，老爹並交
    代我於今（二十四日）晚上八時三十分，將該些安非他命送往台中市後火車站交
    給武雄，並向武雄收取六十萬元，但只要交還三十五萬元，其餘二十五萬元則當
    我的佣金」（參偵卷第六頁），惟台中縣調查站對被告所使用之0000000
    000號行動電話監聽紀錄中，於九十一年一月二十三日並無任何通話紀錄，且
    九十年一月二十四日之監聽譯文中載：「受話電話：0000000000，Ａ
    （被告）：我下來交流道了，Ｂ：你在那稍等一下，你今天有馬上要回去嗎？Ａ
    ：有呀！你就鑰匙給我，我再把你放在櫃子裡面就好了，Ｂ：你要稍微等一下，
    我還要去車站接一下，還是你在家裡等我，Ａ：你要回家嗎？Ｂ：不然你在那裡
    等一下沒關係嗎？Ａ：沒關係呀！你多久會回到家，Ｂ：你若在那裡等我拿給你
    就沒回家，可能會去宜蘭」，此有本院調取之該些監聽譯文附卷可稽，而據被告
    稱該對話者為其舅舅曹杰承。(二)被告在調查員詢問中又稱：「我是撥老爹行動電
    話0000000000、0000000000號，與老爹聯絡」（參偵卷第
    五頁），台中縣調查站之九十一年一月二十九日豐緝字第○九一六一七○○一四
    ○號函中載：「甲○○係使用台灣大哥大股份有限公司0000000000號
    行動電話與老爹使用之和信電訊公司0000000000及00000000
    00號行動電話聯繫購毒事宜」（參他卷第十一頁），而本院向台灣大哥大股份
    有限公司及和信電訊股份有限公司調取該三支行動電話九十一年一月二十三日及
    二十四日之通聯紀錄，發現該三支電話於該二日均無互相通話之紀錄，此有該些
    通聯紀錄在卷可佐。(三)乙○○於九十一年五月二十三日在本院證稱：「我女友在
    輔大唸書，租在台北縣新莊市○○○路六號六樓，迄今快一年，我在台中工作，
    偶爾上去找她住到那裡，被告是我在台中認識的朋友，後來聽說他去大陸，在約
    四、五個月前他打電話找我，我人正好在台北，他來我女友住處找過我約三次，
    他第一次找我問我有沒有房間可以住，我讓客房給他住，第二次他又來找我，很
    自然的進到房內，我敲門叫他出來吃飯，打開門看到他手上拿著一張紙，鼻孔接
    著像吸管一樣的東西正在吸食，我問他在幹什麼，他說吸毒上癮已經戒不掉，我
    女友聽到就將他趕走，過後在房間內搜到一包東西，裡面像冰糖的東西以塑膠袋
    包著，又裹著報紙套在一個袋子內，大小約（用手勢比）三十公分長，就是一陀
    ，我打電話問他是否有東西沒有帶走，他說是，隔了一、兩天他又上台北，又在
    裡面吸了一下，才把東西連同衣物帶走，後來就沒有再去，他後來跟我說那是安
    非他命」，又九十年十二月十九日之監聽譯文載：「受話人吳文傑（應為乙○○
    ），Ａ（被告）：為什麼要讓她（乙○○女友）知道，Ｂ（乙○○）：我不是要
    去那個地方嗎？那個地方和我的地方不同，怎麼進去那麼久，你聽懂嗎？進去那
    麼久以後，她就敲門，我不敢開門，後來我弄好了以後開門，她就抓狂了」，九
    十一年七月十六日本院訊問乙○○該段譯文之意思，其稱：「被告將安非他命放
    在我女友那裡，我女友發現後叫我叫他拿走，因為被告沒有時間上來，我就將它
    丟在房間內洗衣粉的袋子裡，我就出去了，後來我女友又發現到就很生氣」。綜
    上可知被告在調查站及檢察官初訊中之自白，與監聽紀錄及電話通聯紀錄均不
    吻合，被告於被查獲當日確有以電話向其舅舅表示要去他家，且只是去他家，
    不是要找舅舅，此從被告稱：「你就鑰匙給我，我再把你放在櫃子裡面就好了」
    等語即明，被告從大陸回來後被查獲前確有將一包安非他命放在乙○○女友租
    住處，並在該處施用安非他命。本院認為被告在調查站及檢察官初訊時，雖有自
    白欲持該安非他命賣給武雄之人，但該些自白既經被告否認且與本院所調查之事
    實不符，依刑事訴訟法第一百五十六條第一項之規定，即非能採為證據，而被告
    所辯與所調查之證據較符，則堪採信；另被告持有之安非他命，數量雖鉅，惟無
    積極證據可資證明其係意圖販賣時，仍無法遽以販賣罪相繩。此外，復查無任何
    積極證據足資證明被告有何公訴人所指之犯行，依右揭條文規定，自應為被告無
    罪之諭知。
據上論斷，應依刑事訴訟法第三百零一條第一項，判決如主文。
中      華      民      國    九十一    年      七      月    二十三    日
                                        法  官  李  秋  娟
右正本證明與原本無異。
如不服本判決，應於判決送達後十日內向本院提出上訴狀，上訴於臺灣高等法院臺中
分院( 須附繕本 )。
                                        書記官
中      華      民      國    九十一    年      七      月    二十三    日
